fr: Type d’envers du tapis: Mousse; Aucun; Caoutchouc antidérapant; Lisse; Picots; Adhésif; Autre
hr-HR: Vrsta podloge za prostirku: Pjena; Ništa; Gumena protuklizna; Glatka; Šiljci; Ljepljiva; Ostalo
sv: Typ av baksida på matta: Skum; Ingen; Halkfritt gummi; Slät; Piggar; Klibbig; Annat
bg-BG: Тип основа на постелката: Пяна; Няма; Гумен противоплъзгащ; Гладък; Шипове; Лепкав; Друго
ro-RO: Tipul de suport pentru covoraș: Spumă; Fără; Cauciuc antiderapant; Neted; Ținte; Adeziv; Altele
nl: Mat achterkant type: Schuim; Geen; Antisliprubber; Glad; Spikes; Klevend; Overige
zh-CN: 垫背类型: 泡沫; 无; 防滑橡胶; 平滑; 防滑钉; 粘性; 其他
pt-PT: Tipo de revestimento do tapete: Espuma; Nenhum; Borracha antiderrapante; Liso; Bicos; Adesivo; Outro
it: Tipo di supporto del tappetino: Schiuma; Nessuno; Gomma antiscivolo; Liscio; A punte; Adesivo; Altro
ko: 매트 뒷면 유형: 폼; 없음; 고무 미끄럼 방지; 매끄러운 소재; 스파이크; 점착식; 기타
pt-BR: Tapete tipo de base: Espuma; Nenhum; Borracha antiderrapante; Liso; Cravos; Adesivo; Outro
zh-TW: 墊子背襯類型: 泡棉; 無; 防滑橡膠; 平滑; 釘狀; 黏性; 其他
sl-SI: Vrsta hrbtne strani podloge: Pena; Brez; Nedrseča guma; Gladka; Konice; Lepljiva; Drugo
cs: Typ podložky: Pěna; Žádná; Protiskluzová guma; Hladký; Hroty; Přilnavý; Jiné
de: Typ der Mattenrückseite: Schaumstoff; Keine; Rutschfester Gummi; Glatt; Spikes; Haftend; Sonstiges
ja: マット裏地タイプ: フォーム; なし; ゴム滑り止め; スムーズ; スパイク; 粘着性; その他
vi: Loại lót thảm: Mút xốp; Không; Cao su chống trượt; Nhẵn; Gai; Dính; Khác
tr: Paspas alt kaplama tipi: Köpük; Yok; Kaymaz kauçuk; Pürüzsüz; Çivili; Yapışkanlı; Diğer
hu: Dobószőnyeg aljának stílusa: Hab; Nincs; Csúszásgátló gumi; Sima; Tüskés; Tapadós; Egyéb
es: Tipo de base de la alfombrilla: Espuma; Ninguno; Goma antideslizante; Liso; Picos; Adherente; Otro
fi: Maton taustamateriaalin tyyppi: Vaahtomuovi; Ei taustaa; Liukumaton kumi; Sileä; Nystyrät; Tarrautuva; Muu
nb: Type mattebakside: Skum; Ingen; Sklisikker gummi; Glatt; Pigger; Klebende; Annet
lt-LT: Kilimėlio pagrindo tipas: Porolonas; Nėra; Guma (neslystanti); Lygus; Spygliai; Lipnus; Kita
pl: Typ spodu maty: Pianka; Brak; Antypoślizgowa guma; Gładki; Kolce; Lepki; Inne
en: Mat backing type: Foam; None; Rubber non-slip; Smooth; Spikes; Sticky; Other
th: ประเภทแผ่นรอง: โฟม; ไม่มี; ยางกันลื่น; เรียบ; เดือยแหลม; กาว; อื่นๆ
sk-SK: Typ podkladu rohože: Penový; Žiadny; Gumový protišmykový; Hladký; S hrotmi; Lepiaci; Iný
ru: Тип подложки коврика: Пена; Нет; Нескользящая резина; Гладкая; Шипы; Липкая; Другое
da: Type undersidebeklædning på måtte: Skum; Ingen; Skridsikkert gummi; Glat; Pigge; Klistret; Andet
el: Τύπος υποστρώματος τάπητα: Αφρός; Κανένα; Αντιολισθητικό καουτσούκ; Λείο; Με καρφιά; Αυτοκόλλητο; Άλλο